臺灣屏東地方法院刑事判決　　　　　　　　　　　　　九十三年度訴字第五九六號
　　公　訴　人　臺灣屏東地方法院檢察署檢察官
　　被　　　告　甲○○
右列被告因違反毒品危害防制條例案件，經檢察官提起公訴（九十三年度毒偵字第九
一○九一號、第一一一八號、第一二一六號），被告就被訴事實為有罪之陳述，本院
合議庭裁定由受命法官獨任進行簡式審判程序審理，判決如左：
    主    文
甲○○連續施用第一級毒品，處有期徒刑玖月，扣案之第一級毒品海洛因貳包（合計
淨重零點零柒公克，空包裝重零點肆陸公克）沒收銷燬，扣案之注射針筒支、塑膠
分裝剷子壹支、橡皮管壹條均沒收。
    事    實
一、甲○○前因施用毒品案件，經本院以九十二年度毒聲字第六六一號裁定送觀察、
    勒戒後，認無繼續施用毒品之傾向，由臺灣屏東地方法院檢察署檢察官於民國九
    十二年六月十二日以九十二年度毒偵字第八八四號為不起訴處分確定。又因施用
    毒品案件，經本院以九十二年度毒聲字第一四五二號裁定送觀察、勒戒後，認有
    繼續施用毒品之傾向，復經本院以九十二年度毒聲字第一五五○號裁定令入戒治
    處所施以強制戒治，同署檢察官並就其當次犯行以九十二年度毒偵字第一六七一
    號提起公訴，本院以九十三年度訴字第七號就其施用毒品犯行判處有期徒刑七月
    確定（嗣於九十三年七月二十日方入監執行），前開戒治處分，嗣於九十三年一
    月九日因毒品危害防制條例修正條文生效施行，而將其釋放出所。詎其仍不思悔
    悟，明知海洛因業經公告列為毒品危害防制條例列第二條第二項第一款之第一級
    毒品，不得非法持有、施用，仍基於施用第一級毒品海洛因之概括犯意，於上開
    強制戒治期滿執行完畢釋放後五年內即自九十三年三月初某日（業經蒞庭檢察官
    當庭更正日期）起至同年六月十九日上午某時止，在其位屏東縣內埔鄉○○村○
    ○路五三號居處內等地，以將第一級毒品海洛因用注射針筒注射入體內之方式，
    施用第一級毒品海洛因多次，平均約二天施用一次，嗣為警分別於九十三年六月
    三日九時許、六月七日十一時十分許、六月十九日十一時三十分許，在其上揭居
    處查獲，並分別扣得第一級毒品海洛因一包（淨重零點零四公克、空包裝重零點
    一八公克）、其所有供施打第一級毒品海洛因所用之注射針筒一支；其所有供施
    用第一級毒品海洛因所用之針筒一支、橡皮管一條、塑膠分裝剷子一支；第一級
    毒品海洛因一包（淨重零點零三公克、空包裝重零點二八公克）、其所有供施打
    第一級毒品海洛因所用之注射針筒一支。
二、案經屏東縣警察察局移送及屏東縣警察局潮州分局報請臺灣屏東地方法院檢察署
    檢察官偵查起訴。
    理    由
一、右揭連續施用第一級毒品之事實，業據被告於本院審理時坦承不諱，且被告分別
    於九十三年六月三日、同年月七日、同年月十九日經警於查獲後，採取其親自排
    放之尿液送請檢驗結果，均呈嗎啡陽性反應，此有屏東縣衛生局九十三年六月十
    四日屏縣衛檢六字第九三○二二八號、九三○二三六號、九三○二七四煙毒及麻
    醉藥品類委託檢驗結果通知書三份附卷可稽，且扣案被告自承供其施用疑似海洛
    因之白粉二包經送往法務部調查局檢驗結果，確含第一級毒品海洛因成分（分別
    為淨重零點零四公克、空包裝重零點一八公克；淨重零點零三公克、空包裝重零
    點二八公克），有該局調科壹字第二四○○○三一一四號、000000000
    號鑑定通知書各一份附卷可資參照，此均為檢驗機關本於專業知識及以科學檢驗
    方法所得之結論，自可憑信，此外，復有扣案且經被告坦承為其所有、供施用第
    一級毒品海洛因使用之注射針筒三支、塑膠分裝剷子一支、橡皮管一條可佐，足
    認被告上開自白與事實相符，堪信為真實。又被告前因施用毒品案件，經本院以
    九十二年度毒聲字第六六一號裁定送觀察、勒戒後，認無繼續施用毒品之傾向，
    由臺灣屏東地方法院檢察署檢察官於九十二年六月十二日以九十二年度毒偵字第
    八八四號為不起訴處分確定。復因施用毒品案件，經本院以九十二年度毒聲字第
    一四五二號裁定送觀察、勒戒後，認有繼續施用毒品之傾向，復經本院以九十二
    年度毒聲字第一五五○號裁定令入戒治處所施以強制戒治，同署檢察官並就其當
    次犯行以九十二年度毒偵字第一六七一號提起公訴，本院以九十三年度訴字第七
    號就其施用毒品犯行判處有期徒刑七月確定（嗣於九十三年七月二十日方入監執
    行），前開戒治處分，嗣於九十三年一月九日因毒品危害防制條例修正條文生效
    施行，而將其釋放出所等情，此有臺灣高等法院被告全國前案紀錄表、臺灣屏東
    地方法院檢察署刑案資料查註紀錄表、本院九十三年度訴字第七號判決書等件在
    卷可稽，事證明確，被告於前揭強制戒治期滿執行完畢釋放後，五年內再犯毒品
    危害防制條例第十條第一項之連續施用第一級毒品犯行，洵堪認定，本件事證明
    確，應依法論科。
二、查海洛因為毒品危害防制條例第二條第二項第一款所規定之第一級毒品，是核被
    告所為，係犯同條例第十條第一項之施用第一級毒品罪。被告施用毒品期間持有
    第一級毒品之低度行為，為施用之高度行為所吸收，不另論持有毒品罪。其先後
    多次施用第一級毒品海洛因之犯行，時間緊接，且反覆為之，所犯又係同一罪名
    之罪，顯係基於概括犯意為之，應依連續犯規定論以一罪，並加重其刑。爰審酌
    被告其經觀察勒戒及經強制戒治，於強制戒治中因法律修正而釋放，且因施用毒
    品案件經本院判決確定，猶不知戒惕，復再施用第一級毒品，無視於毒品對於自
    身健康之戕害及國家對於杜絕毒品犯罪之禁令，顯無戒斷之決心，然念及其前開
    犯罪係戕害自身，尚未害及他人，且犯罪後復坦承犯行，態度尚佳等一切情狀，
    量處如主文所示之刑，以資儆懲。另扣案之第一級毒品海洛因二包（分別為淨重
    零點零四公克、空包裝重零點一八公克；淨重零點零三公克、空包裝重零點二八
    公克），因包裝已與毒品合而為一，無從析離，應併依毒品危害防制條例第十八
    條第一項前段之規定，宣告沒收併銷燬，另扣案之注射針筒三支、塑膠分裝剷子
    一支、橡皮管一條，係被告所有，供施用第一級毒品之器具（非毒品危害防治條
    例第十一條第三項所謂「專供施用毒品之器具」），業據其供明在卷，爰依刑法
    第三十八條第一項第二款之規定，宣告沒收。
據上論斷，應依刑事訴訟法第二百七十三條之一第一項、第二百九十九條第一項前段
，毒品危害防制條例第十條第一項、第十八條第一項前段，刑法第十一條、第五十六
條、第三十八條第一項第二款，判決如主文。
本案經檢察官盧明軒到庭執行職務。
中      華      民      國      九十三     年   九    月    二十七      日
                                      臺灣屏東地方法院刑事第六庭
                                          法  官  許心
右正本證明與原本無異。
如不服本判決應於收受本判決送達後十日內向本院提出上訴書狀。
                                          書記官  林香如
中    華    民  國     九十三      年      九      月    二十七      日
附錄本判決論罪之法條：
毒品危害防制條例第十條第一項
施用第一級毒品者，處六月以上五年以下有期徒刑。
